# **EL HADJI RAWANE MEISSA SOW**

## Développeur Web

P Rufisque, Sénégal

#### **SOMMAIRE**

Développeur frontend passionné avec une expertise approfondie en Angular et une expérience diversifiée allant de la conception de systèmes de gestion à la création de solutions web et mobiles. Motivé pour contribuer à la mission de créer des expériences utilisateur harmonieuses et innovantes et engagé à exploiter mes compétences techniques et interpersonnelles pour concevoir des solutions intégrées et efficaces qui soutiennent la transformation numérique et optimisent l'expérience utilisateur.

#### **LANGUES**

**Anglais** 

Proficient

Français

Native

#### COMPETENCES TECHNIQUES

**HTML** 

CSS

**JavaScript** 

**TypeScript** 

C#

PHP Java.

Angular

React Next

Symfony

**Spring Boot** Ionic

Node.js

Wordpress

Framer

Webflow

#### **EXPERIENCES PROFESSIONNELLES**

### Développeur Frontend

#### **ModelSIS**

**★** 02/2024 - Present

O Dakar, Senegal

- Développement et conception d'un système de gestion foncier intégré avec Angular 17, visant à la numérisation des procédures manuelles de la DGID (Direction Générale des Impôts et Domaines)
- Adaptation des composants graphiques (Figma) conçus par l'équipe UI/UX en bibliothèques utilisables avec Nx, pour harmoniser et simplifier l'expérience utilisateur
- Rédaction de documentation et évaluation des fonctionnalités de chaque composant individuel à l'aide de Storybook, pour optimiser l'ergonomie et la convivialité pour les partenaires

# Formateur en Développement Web

#### Ecole Supérieure 221

- Formé plus de 75 étudiants (première et deuxième années) en développement web en s'appuyant sur l'apprentissage par la pratique, les rendant apte et prêt à travailler en
- Analysé et débogué avec succès du code HTML, CSS, Javascript, PHP etc., écrit par différents étudiants et fourni des commentaires et exemples analogiques améliorant leurs bonnes pratiques et gain de temps
- Fourni des veilles technologiques régulières renforçant leur culture technologique et poussant les étudiants à la documentation en toute autonomie

## Développeur Web (Freelance)

#### Consulting IOT

- Conçu une application de tracking en temps réel des véhicules ou tout autre moyen de transport avec PHP, Leaflet: une librairie de JavaScript, JQuery et sa libraire JsGrid, conduisant à une meilleure fidélité du client vis à vis de l'application en raison de la sécurité et de la transparence garantie
- Implémenté une fonctionnalité de liste des historiques et itinéraires effectués par chaque véhicule du début jusqu'à la fin du trajet, le tout illustré par la carte grâce à l'API d'OpenStreetMap

# Développeur Web (Freelance)

# Team Touba Façade

**=** 04/2022 - 09/2022

France, Remote

- Désigné et Dirigé la conception d'un site de rénovation de façades visant à mettre en relief l'expertise et les projets réalisées par le client, favorisant ainsi la rétention de son audience
- Intégré sans encombre les exigences et contraintes du client avec Wordpress et JQuery
- Pris en charge le choix du déploiement ainsi que la structure des pages aboutissant à une satisfaction complète de ses besoins

## Développeur Web & Mobile Full Stack

Solom

**#** 09/2021 - 03/2022

Belaiaue, Remote

- · Développé une application de point de vente (POS), combinée avec une fonctionnalité de gestion des stocks ainsi que du suivi des ventes, destinée aux vendeurs du monde entier en utilisant Angular
- Créé des API RESTful avec Symfony et MySQL adaptées à la logique du projet et structuré les APIs grâce à API Platform facilitant la consommation d'API et réduisant les problèmes de
- Mis en production du serveur avec l'aide de Putty pour le backend et déployé le frontend en production via Vercel

# Développeur Full Stack

Sonatel

- Effectué la refonte et la jointure entre un Système de gestion de risques en entreprise et un Système de gestion de qualité en entreprise avec Symfony
- Dirigé et intégré la mise à jour du processus d'authentification en utilisant Keycloak favorisant une authentification unique en migrant d'un système à un autre et optimisant les fonctionnalités redondantes
- Consommé, testé et filtré les APIS SOAP et PHP provenant de l'application Qualys afin de diminuer les risques de re-documentation pour les futurs développeurs amenés à travailler
- Collaboré avec l'équipe pour configurer, maintenir et améliorer les pipelines BitBucket à l'aide Jenkins et Docker pour une intégration et déploiement continue (CI | CD) favorisant un code propre et de qualité

# Développeur Web & Mobile

# **Sonatel Academy**

- Reproduit une application de Gestion de projets basée sur Trello avec JavaScript en frontend et PHP en backend sous forme d'API, favorisant une meilleure productivité et gestion de temps pour les utilisateurs
- Développé et géré une application E-Learning avec PHP et MySQL en s'appuyant sur le modèle MVC et la programmation orientée objet pour une meilleure structure du code
- Conçu une variété d'APIS RESTful pour une application de gestion de Delivery Fast-Food [Brazil Burger] avec Symfony et API Platform en backend
- Consommé et intégré avec succès les APIs avec Angular pour le frontend et développé une version mobile de l'application avec lonic

# **FORMATION**

### Master 2 en Ingénierie Logicielle

Université Cheikh Hamidou Kane (Ex. UVS)